# 基本建设会计核算

提问人：lj5577 时间：2022-07-01 11:28:03
请教：基本建设会计核算中， 1 、政府补助收入是否可以采用净额法冲减开发成本（在建工程），还是应以全额法反映资金来源？ 2 、基建收入，如采矿收入，减去相应税费外，是否可以冲减开发成本（在建工程），还是应以全额法反映资金来源？

回答人：chenyiwei
1 、总额法净额法均可，关键是要明确这类政府补助的会计处理原则。
参考财政部会计司发布的官方解读：“政府补助有两种会计处理方法：总额法和净额法。总额法是在确认政府补助时，将其全额一次或分次确认为收益，而不是作为相关资产账面价值或者成本费用等的扣减。净额法是将政府补助确认为对相关资产账面价值或者所补偿成本费用等的扣减。企业应当根据经济业务的实质，判断某一类政府补助业务应当采用总额法还是净额法。通常情况下，对同类或类似政府补助业务只能选用一种方法，同时，企业对该业务应当一贯地运用该方法，不得随意变更。企业对某些补助只能采用一种方法，例如，对一般纳税人增值税即征即退只能采用总额法进行会计处理。”。
2 、基建期间的收入如采矿收入，可参照解释 15 号第一条处理，不冲减在建工程成本。